臺灣臺中地方法院小額民事判決
110年度豐小字第816號
原      告  南山產物保險股份有限公司

法定代理人  陳樑銓  



訴訟代理人  張哲瑀  
複代理人    黃宇興  
            余彥禛  
被      告  張君妃  
訴訟代理人  蕭嘉亨  
上列當事人間請求損害賠償事件，本院於民國110年10月26日言
詞辯論終結，判決如下：
    主      文
原告之訴駁回。
訴訟費用新臺幣1,000元，由原告負擔。
    事實及理由
一、原告主張：被告於民國108年2月1日上午8時許，駕駛車牌號
    碼000-0000號自用小客車，因倒車不慎，擦撞原告承保、訴
    外人陳翎祥所有，停放於停車格內之車牌號碼000-0000號自
    用小客車（下稱系爭車輛），致系爭車輛受損，經原告送修
    系爭車輛，支出修理費用新臺幣（下同）16,064元，爰依保
    險法第53條及侵權行為之法律關係，請求被告賠償原告11,3
    67元（已扣除系爭車輛零件折舊）等語，並聲明：被告應給
    付原告11,367元，及自起訴狀繕本送達翌日起至清償日止，
    按年息百分之5計算之利息。
二、被告則以：被告否認車牌號碼000-0000號自用小客車與系爭
    車輛有碰撞等語，資為抗辯。並聲明：原告之訴駁回。
三、法院得心證之理由：
  ㈠按當事人主張有利於己之事實者，就其事實有舉證之責任，
    民事訴訟法第277條前段亦有明文。依此規定，主張侵權行
    為損害賠償請求權之人，對於侵權行為之成立要件應負舉證
    責任。又民事訴訟如係由原告主張權利者，應先由原告負舉
    證之責，若原告先不能舉證，以證實自己主張之事實為真實
    ，則被告就其抗辯事實即令不能舉證，或其所舉證據尚有疵
    累，亦應駁回原告之請求（最高法院72年台上字第4225號判
    決意旨參照）。再因故意或過失，不法侵害他人之權利者，
    負損害賠償責任，民法第184條第1項前段定有明文。而侵權
    行為所發生之損害賠償請求權，以有故意或過失不法侵害他
    人權利為其成立要件，若其行為並無故意或過失，即無賠償
    之可言。另損害賠償之債，以有損害之發生及有責任原因之
    事實，並二者之間，有相當因果關係為成立要件（最高法院
    48年台上字第481號判決意旨參照）。本件原告主張被告於
    上開時、地駕駛車牌號碼000-0000號自用小客車，因倒車不
    慎，擦撞系爭車輛，致系爭車輛受損等情，既為被告所否認
    ，揆諸前揭說明，原告自應就上開有利於己之事實負舉證之
    責。
  ㈡經查，原告前開主張，固據其提出道路交通事故處理紀錄登
    記簿及車損照片為證。然因本件事件發生於停車場內，非屬
    道路交通事故，僅由臺中市政府第五分局北屯派出所警員到
    場登記備查，依卷附之道路交通事故處理紀錄登記簿所載：
    「報案人（註：即訴外人陳翎祥）於上述時、地發現其停放
    於停車場內的自小客車遭擦撞，自行調閱監視器發現一部白
    色自小客車AVA-6601疑似倒車不慎擦撞，警方抄登備查。」
    等語，有前述登記簿在卷可參（見110年度中小字第2065號
    卷第29頁），由前開記載所示，警方係依據訴外人陳翎祥報
    案時之描述進行登載，亦由訴外人陳翎祥自行調取監視器而
    猜測系爭車輛係遭車牌號碼000-0000號之車輛所擦撞，並非
    經警方依嚴謹之蒐證後所得之結果，已難據以認定被告之車
    輛確有擦撞系爭車輛。再者，因本件事件發生迄今已超過2
    年，相關監視器及現場照片等資料已遭網路硬碟覆蓋無法還
    原等情，有警員鄭岳忠所製作之職務報告存卷為憑。是以，
    本院難僅憑訴外人陳翎祥所述，即認系爭車輛所受之損害係
    因被告駕駛上開自用小客車倒車不慎所致，原告復未能提出
    其他證據以實其說，則原告上開主張，尚難憑採。
  ㈢綜上所述，原告依保險法第53條及侵權行為之法律關係，請
    求被告給付11,367元，及自起訴狀繕本送達翌日起至清償日
    止，按年息百分之5計算之利息，為無理由，應予駁回。
四、本件事證已臻明確，兩造其餘攻擊防禦方法及所舉證據，經
    審酌結果，與本件判決結論均無影響，爰不一一論述，附此
    敘明。
五、訴訟費用負擔之依據：民事訴訟法第436條之19第1項、第78
    條。
中　　華　　民　　國　　110 　年　　11　　月　　30　　日
                  豐原簡易庭    法  官  廖弼妍
如不服本判決，應於判決送達後20日內，以判決違背法令為理由
，向本院提出上訴狀並表明上訴理由（上訴理由應表明：一、原
判決所違背之法令及其具體內容；二、依訴訟資料可認為原判決
有違背法令之具體事實），如於本判決宣示後送達前提起上訴者
，應於判決送達後20日內補提上訴理由書（須附繕本）。
以上為正本係照原本作成。
中　　華　　民　　國　　110 　年　　11　　月　　30　　日
                                書記官  陳貴卿